臺中高等行政法院判決
　　　　　　　　　　　　　　　　　　 94年度簡字第00167號
原　　　告　甲○○
被　　　告　臺中縣政府
代　表　人　乙○○
訴訟代理人　戊○○
上列當事人間因就業服務法事件，原告不服行政院勞工委員會中
華民國94年7月1日勞訴字第0940025164號訴願決定，提起行政訴
訟，本院判決如下︰
　　主  文
原告之訴駁回。
訴訟費用由原告負擔。
　　事  實
原告以家庭監護工名義申請聘僱越南籍勞工MAI THE THU（以下
簡稱M君，工作地址：台中縣新社鄉○○街85號），卻指派其至
位於台中縣新社鄉協成村馬力埔186之981號從事香水百合種植工
作，涉有違反就業服務法第57條第3款，案經台中縣警察局東勢
分局於民國（下同）94年3月21日下午17時當場查獲，該分局遂
於94年3月29日以東警外字第0940021312號函移由被告核處，嗣
經被告審查屬實，乃依就業服務法第68條第1項規定，處原告罰
鍰新台幣（下同）3萬元，原告不服，提起訴願，亦遭決定駁回
，遂提起本件行政訴訟，茲將兩造訴辯意旨陳述於下：
一、原告起訴意旨略以：
    (一)原告所申請之外國看護工M君僅入境2個月餘，無法以國語
      溝通，而筆錄竟在無越南籍翻譯在場下即製作完成，如何
      可為證據以為處分，且當場未要求該看護簽名，於隔日才
      至原告住處請該看護簽名及捺印指紋，筆錄過程明顯疏失
      。
    (二)原告所為之筆錄亦皆警員告知這樣寫才不會有事，豈知竟
      以此為原告違法之證據而以處分，因求為判決將訴願決定
      及原處分均撤銷等語。
二、被告答辯意旨略謂：
    (一)按「雇主聘僱外國人不得有下列情事：一、‧‧‧。三、
      指派所聘僱之外國人從事許可以外之工作。」、「違反‧
      ‧‧第57條第3款‧‧‧規定者，處新台幣3萬元以上15萬
      元以下罰鍰。‧‧‧。」分別為就業服務法第57條第3款
      及第68條第1項所明定。又「按家庭監護工之開放引進，
      主要幫助有重度殘障、癱瘓中風或重大病患之家庭『照顧
      此類親屬』，即其監護範圍主要係在『照顧』重病受監護
      人，若為照顧重病受監護人所必須之相關生活照料工作，
      例如：為受監護人在許可工作地點調理膳食、餵食受監護
      人、洗滌衣物、清潔環境等不涉及營利性質者，自可視為
      原許可監護工作之範圍。」行政院勞委會88年8月2日88職
      外字第710140號函釋亦明，合先敘明。
    (二)原告雖訴稱略以：「一、本人所申請之外國看護工MAI
      THI THU僅入境2個月餘，無法以國語溝通，而筆錄竟在無
      越南籍翻譯在場下即製作完成，如何可為證據以為處分。
      且當場未要求該看護簽名，於隔日才至本人住處請該看護
      簽名及捺印指紋，筆錄過程明顯疏失。二、本人所為之筆
      錄亦皆警員告知這樣寫才不會有事，豈知竟以此為本人違
      法之證據而以處分。‧‧‧。」，惟稽查原告警訊筆錄略
      以：「‧‧‧。問：警方於今（21）日下午17時許至新社
      鄉協成村馬力埔186-981號（屬頭科山區）溫室內查獲壹
      名越南籍看護工MAI THI THU（女、1972年10月2日生、護
      照號碼A0000000A）正從事香水百合種植工作，你是否知
      情？答：我知道。那是我經營的工作。‧‧‧。問：該名
      越南籍看護工從事許可以外之工作，你是否知情？答：我
      知道，是我要她去溫室幫忙的。問：為何要該看護工去溫
      室幫忙打雜？是否常常從事該工作？答：因為今天人手不
      足所以才叫她來幫忙，‧‧‧。」，復互核外國人M君之
      警訊證詞略以：「‧‧‧。問：你於何時？何地？從事何
      工作？如何被警方查獲？請詳述之。答：我是今（21）日
      下午17時許在新社鄉協成村馬力埔186-981號（屬頭科山
      區）溫室內從事香水百合照料工作時被警方查獲的。問：
      你來台是從事何種工作？為何會去做香水百合照料工作？
      答：是從事看護工作，對象是我老闆甲○○（43年5月23
      日、Ｚ000000000）的父親黃秋源，今天是因為甲○○手受
      傷不方便做事，他才跟我說要我去幫忙一下。問：你有常
      常到香水百合溫室幫忙工作嗎？答：沒有，今天是第一次
      。‧‧‧。」，原告就違法之事實，坦承不諱，又與M君
      警訊供述情節相吻。另有M君居留資料查詢表及查獲當時
      M君身著工作服飾之存證照片2幀等影本，附卷可稽。再原
      告訴稱台中縣警察局東勢分局製作筆錄與事實不符乙節，
      被告於94年5月23日以府勞資字第0940134907號函請該分
      局備文說明，嗣於94年6月15日將該分局復文以府勞資字
      第0940155988號函遞行政院勞工委員會訴願審議委員會併
      議有案。原告違反就業服務法第57條第3款規定：「指派
      所聘僱之外國人從事許可以外之工作。」明確無訛。
    (三)綜上所陳，原告違反就業服務法之事實確鑿，案經台中縣
      警察局東勢分局查獲屬實，原行政處分並無不當之處，請
      判決駁回原告之訴等語。
　　理  由
一、按「雇主聘僱外國人不得有下列情事：一、‧‧‧。三、指
    派所聘僱之外國人從事許可以外之工作。」、「違反‧‧‧
    第57條第3款‧‧‧規定者，處新台幣3萬元以上15萬元以下
    罰鍰。‧‧‧。」分別為就業服務法第57條第3款及第68條
    第1項所明定。又「按家庭監護工之開放引進，主要幫助有
    重度殘障、癱瘓中風或重大病患之家庭『照顧此類親屬』，
    即其監護範圍主要係在『照顧』重病受監護人，若為照顧重
    病受監護人所必須之相關生活照料工作，例如：為受監護人
    在許可工作地點調理膳食、餵食受監護人、洗滌衣物、清潔
    環境等不涉及營利性質者，自可視為原許可監護工作之範圍
    。」、「‧‧‧本法第57條第3款『（雇主）指派所聘僱之
    外國人從事許可以外之工作』‧‧‧本款之雇主係指名義上
    之雇主。且在雇主明示或默示下，居於代雇主行使對外勞管
    理監督地位之人，所為指派外勞從事許可以外工作之行為，
    亦視為雇主之指派行為」復為行政院勞委會88年8月2日88職
    外字第710140號函及91年7月24日勞職外字第0910205078號
    令釋示有案。
二、本件原告以家庭監護工名義申請聘僱越南籍勞工M君，卻指
    派其至位於台中縣新社鄉協成村馬力埔186之981號從事香水
    百合種植工作，案經台中縣警察局東勢分局於94年3月21日
    下午17時當場查獲，此有原告、M君之調查筆錄、照片等影
    本附原處分卷可稽，其違規事實明確，揆諸上揭規定，原處
    分並無違誤。
三、原告起訴主張：原告所申請之外國看護工M君僅入境2個月餘
    ，無法以國語溝通，而筆錄竟在無越南籍翻譯在場下即製作
    完成，如何可為證據以為處分，且當場未要求該看護簽名，
    於隔日才至原告住處請該看護簽名及捺印指紋，筆錄過程明
    顯疏失。而原告所為之筆錄亦皆警員告知這樣寫才不會有事
    ，豈知竟以此為原告違法之證據而以處分，原處分顯有違誤
    云云，然查：
    (一)原告於94年3月21日於東勢分局東興派出所接受詢問時稱
      ：「問：（警方於21日下午17時許至新社鄉協成村馬力埔
      186-981號（屬頭科山區）溫室內查獲壹名越南籍看護工
      MAI THI THU（女、1972年10月2日生、護照號碼A0000000
      A）正從事香水百合種植工作，你是否知情？）答：我知
      道。那是我經營的工作。‧‧‧。」、「問：（該名越南
      籍看護工從事許可以外之工作，你是否知情？）答：我知
      道，是我要她去溫室幫忙的。」、M君亦稱：「問：（你
      於何時？何地？從事何工作？如何被警方查獲？請詳述之
      。）答：我是今（21）日下午17時許在新社鄉協成村馬力
      埔186-981號（屬頭科山區）溫室內從事香水百合照料工
      作時被警方查獲的。」、「問：（你來台是從事何種工作
      ？為何會去做香水百合照料工作？）答：是從事看護工作
      ，對象是我老闆甲○○（43年5月23日、Ｚ000000000）的
      父親黃秋源，今天是因為甲○○手受傷不方便做事，他才
      跟我說要我去幫忙一下。」、「問：（你有常常到香水百
      合溫室幫忙工作嗎？）答：沒有，今天是第一次。」等語
      ，此有調查筆錄附於原處分卷可稽，而原告與M君兩人就
      指派M君從事許可以外工作供述情節相符，並有M君身著工
      作服之現場工作照片影本可稽（見原處分卷第11頁），足
      見係原告指派M君從事許可以外之工作，堪信為真。
    (二)至原告主張「筆錄內容明顯與事實不符，筆錄過程疏失。
      」一節，經本院傳訊承辦員警丙○○到庭證稱：「查獲當
      時外勞穿工作服，他父親沒有在那裡。是有人檢舉我們才
      過去，我們是聽口音不對，才覺得是外勞。」、「不是我
      們叫他穿好再拍照的，當時就只有他一個人在那裡。」、
      「問：（證人是否有要原告說因為當天人手不足，所以請
      外勞到溫室幫忙？這樣講就不會有事情。）答：他自己說
      這樣講會不會有事。」、「問：（當時是否有翻譯在場？
      ）答：有請越南籍的新娘當翻譯，當時是沒有逐字逐句作
      筆錄翻譯，我們查獲的這位國語也會通，筆錄製作完成之
      後，翻譯先回去，黃先生才來，我承認當時做好黃先生的
      筆錄時沒有馬上拿越南籍的筆錄給他簽名，第二天才拿給
      越南籍的簽名，但是筆錄也是經過原告在他家看完，電話
      聯絡仲介之後才簽名的。」，另證人丁○○（亦為承辦員
      警）亦證稱：「當時是我與丙○○先生一起查獲的，我們
      都會先拍照確定是否有在工作，下午4、5點的時候查獲，
      還很亮。」（以上均見本院94年11月15日調查程序筆錄）
      ，而原告亦未有積極具體事證釋明調查筆錄違背其自由意
      志，自不得於事後任意否認該筆錄之真實性。原告主張尚
      非可採。
四、綜上所述，原告主張均非可採，本件原處分以原告違反就業
    服務法第57條第3款之規定，依同法第68條第1項規定，處原
    告罰鍰3萬元，並無違誤，訴願決定予以為維持，亦無不合
    ，原告訴請撤銷，為無理由，應予駁回。本件為簡易事件，
    爰不經言詞辯論逕為判決，併予敘明。
據上論結，本件原告之訴為無理由，依行政訴訟法第233條第1項
、第236條、第195條第1項後段、第98條第3項前段，判決如主文
。
中　　華　　民　　國　　94　　年　　11　　月　　22　　日
                          第二庭法  官　莊　金　昌
以上正本證明與原本無異。
如不服本判決，應於判決送達後20日內，以本訴訟事件所涉及之
法律見解具有原則性者，始得向本院提出上訴狀並表明上訴理由
，經最高行政法院許可，否則不得上訴；如於本判決宣示後送達
前提起上訴者，應於判決送達後20日內補提上訴理由書（均應依
對造人數提出繕本）。
提起上訴應預繳送達用雙掛號郵票390元（34元及5元郵票各10份
)。
中　　華　　民　　國　　94　　年　　11　　月　　22　　日
　　　　　　　　　　　　        書記官　邱  吉  雄
